---
title: "GGPLOT2"
author: "Xueting YIN"
date: "2020/12/8"
output:
  html_document: default
  pdf_document: default
---

```{r setup, include=FALSE}
knitr::opts_chunk$set(echo = TRUE)
```

## Introduction
Ggplot2 est un package dans le langage r qui est utilisé pour la visualisation des données. Grace à son dessin plus coloré, il attire plus l'attention des gens et est plus populaire auprès des chercheurs scientifiques.

Gg signifie grammaire graphique, -plot signifie dessin, il est similaire à la grammaire du langage naturel, il a de différents attributs, tels que le titre, le canevas, l'axe des coordonnées, etc., ces attributs constituent ensemble la grammaire graphique.

Avant de l'utiliser, il faut installer un package soit tidyverse, soit ggplot2, tidyverse est un système d'exploitation de packages de données cohérent, y compris le package ggplot2.
```{r}
# install.packages("ggplot2")
```

Après l'installation, nous chargeons le package :
```{r}
library(ggplot2)
```
Ensuite, nous importons des données, il existe trois méthodes: utiliser les données existantes, utiliser les données externes, et entrer les données. 

## Dessiner un nuage de point
Dans ce minituto, nous allons vous présenter comment dessiner un nuage de points. Nous utiliserons les données mpg existantes, mpg sont des données sur la consommation de carburant de 1999 à 2008 pour 38 modèles de voitures populaires, il y a 234 lignes et 11 variables, et les attributs de données peuvent être visualisés via <font color=red>?mpg</font>. 

Nous nous concentrerons sur quatre variables: displ(cylindrée du moteur, en litres)，drv(le type de transmission)，hwy(kilomètres d'autoroute par gallon)，class("type" de voiture). 

Maintenant, nous voulons savoir: <font color=blue>quel est le rapport entre displ et hwy?</font> nous utilisons les codes ci-dessous:

```{r, fig.width=4,fig.height=2}
library(ggplot2)
ggplot(data = mpg) + # utiliser les données mpg，ggplot() est créer une nouvelle toile
  aes(x = displ, y = hwy) + # définir l'axe de x et l'axe de y
  geom_point() # dessiner des points, si on veut changer la couleur du point, on entre geom_point(color = "blue")
```

Introduisons une nouvelle variable "class", nous voulons savoir <font color=blue>quelle est la relation entre le type de voiture et les deux autres variables?</font>
```{r, fig.width=5,fig.height=2}
ggplot(mpg) + 
  aes(x = displ, y = hwy) + 
  geom_point(aes(color = class))
```

<font color=blue>Pourquoi pouvions-nous juste écrire color = "bleu", mais ici il faut rajouter aes()? </font>

Parce que le bleu est une couleur qui existe dans la nature et que drv est une variable, si nous rajoutons une variable, il faut utiliser aes(), soit aesthesic qui est une fonction spécialement utilisée pour les opérations d'affectation. 

Si vous n'aimez pas les couleurs par défaut, vous pouvez utiliser la palette de couleurs. Soit <font color=red>scale_color_brewer (palette = "Set1")</font>, vous pouvez chercher sur google les différents palettes. 

Les paramètres de geom_point () peuvent être modifiés, nous pouvons utiliser <font color=red>?geom_point()</font> pour voir tous les paramètres.

Par exemple: 
```{r eval=FALSE}
geom_point(shape = 1, color = "black", fill = "white", size = 5, stroke = 5)

#shape est pour changer la forme des points,color est la couleur du contour, fill est la couleur de remplissage, size est la taille des points, stroke est le diamètre intérieur des points
```

Si nous ne voulons pas rajouter la variable par couleur, nous pouvons également utiliser la taille du point pour représenter différentes voitures : geom_point(aes(size = class)), Mais attention, r nous incitera à ne pas utiliser des dimensions pour représenter des variables continues.

Il est également inapproprié d'utiliser différentes formes pour représenter différentes voitures, car r gère jusqu'à six formes et supprime les valeurs qui ne sont pas affectées à la forme, le code est comme celui-ci: geom_point(aes(shape = class)).

## Overplotting
Lorsque la quantité de données est importante, de nombreux points se chevauchent.

Quelques solutions:

1. Remplacer geom_point() en <font color=red>geom_count()</font> # Plus il y a de points qui se chevauchent, plus le point est grand.

2. Changer geom_point() en <font color=red>geom_bin2d()</font> # Plus il y a de points coïncidents, plus la couleur est claire et représentée par un carré.

3. Ajuster la transparence, utilisez <font color=red>alpha =</font>, ex: geom_point(alpha = 0.3) # Plus le point est sombre, plus il y a de chevauchement.

4. Faire une courbe d'ajustement, utilisez: <font color=red>geom_smooth()</font> # Plus il y a de chevauchement, plus l'écart type est petit.

