---
title: "Résumé_Math_rSympy_Théo"
author: "Xueting YIN"
date: "2020/12/23"
output: html_document
---

```{r setup, include=FALSE}
knitr::opts_chunk$set(echo = TRUE)
```

## Entête : 
Nous allons analyser un document de package rSympy dans le langage R expliqué par Théo Marié, le lien vers son github est https://github.com/theomarie78960/PSBX.

## Synthèse :
Dans ce document, Théo nous a montré certaines fonctions dans le package rSympy dans le langage R, il nous a présenté que ce package est pour traiter tout type de nombre, il y a au total 4 exemples précis, ils sont logarithme, sin et cos, simplification d’un nombre décimal, et les limites, ce qui sont des notions de base dans le domaine de mathématique. Théo a bien montré comment utiliser ce package pour les calculer. 

## Extrait commenté :
Nous allons commenter la partie cos et sin, ce sont les fonctions trigonométriques qui permettent de relier les longueurs des côtés d'un triangle en fonction de la mesure des angles aux sommets. Théo a utilisé cette fonction pour réaliser un calcul simple afin de nous montrer la puissance du package rSympy :

```{r eval=FALSE}
library(rSymPy)
sympy("y = x <- 0.5 + 0.25*sin(x) + 1/3*cos(x) - 1/3*sin(2*x) - 0.25*cos(2*x)")
```

Le résultat est assez clair que Théo n’a donc pas précisé le processus de calcul, mais nous pouvons quand même comprendre. 

## Evaluation : 
<font color=blue>1.	Le document est-il visuellement agréable ? </font>

Il est visuellement agréable car il y a des mots en gras et des titres, en plus, le document n’est pas si long à lire. 

<font color=blue>2.	Est-il compréhensible ? ( qualité des explications)</font>

Oui, il est compréhensible, parce que Théo a choisi les notions de base dans mathématique, donc tant que les lecteurs ont des connaissances de math, ils peuvent les comprendre. 

<font color=blue>3.	Combien de fonctions ont été utilisé ? </font>

Il y a 4 fonctions utilisée. Ce qui serait mieux si Théo montre plus de fonctions. 

<font color=blue>4.	Est-il intéressant d’utiliser telles fonctions ? </font>

Oui, il est intéressant d’utiliser ces fonctions parce que dans la vraie vie, ces fonctions sont assez souvent utilisées. 

<font color=blue>5.	Y-a-t-il une bibliographie? </font>

Non, il n’y a pas de bibliographie. 

## Conclusion : 
J'apprécie la simplicité et la clarté de ce document, et même s'il n'y a pas beaucoup de fonctions, Théo a montré clairement les fonctions qu'il veut montrer.

